【裁判字號】    98,訴,125
【裁判日期】    980527
【裁判案由】    清償債務
【裁判全文】
臺灣新竹地方法院民事裁定               98年度訴字第125號
原      告  甲○○
被      告  乙○○
上列當事人間清償債務事件，本院裁定如下：
    主  文
原告之訴駁回。
訴訟費用由原告負擔。
    理  由
一、原告起訴主張：被告於民國89年11月18日向原告借款新臺幣
    （下同）2,113,000元，約定清償期限為89年12月18日開始
    還款，有立欠據為憑，未料屆期不還，雖一再催討，均置之
    不理。被告原任職臺東岩灣職訓總隊官階少尉與原告之弟劉
    連枝在管訓隊相識，因原告之弟多蒙被告照顧，原告非常感
    激，被告退伍後經常用其兄潘小滬經營之強福興業有限公司
    簽發面額100,000元、200,000元不等之支票向原告調度現金
    ，彼時被告信用良好。其後被告於82年11月30日召募30,000
    元24人之互助會，被告力邀原告入會，原告也在83年4月1日
    招募5,000元79人之互助會，被告參與2會，被告因原告介紹
    也來了茅廉芳小姐友人林宏泰20,000元外標的會，被告和龍
    蕙青女士合標半會，得款241,350元2次，再合標得款242,74
    0元，總共得款484,090元，被告又於83年5月1日標取原告5,
    000元互助會總得298,800元，另於83年6月1日標取原告互助
    會總得301,200元，被告在84年12月15日起開始不付原告38
    人的會金共計380,000元整，由原告向會員負責，由原告付
    清。茅廉芳小姐的會被告於85年3月份開始不付，還有12人
    也由原告付清，因是外標，被告每月須付22,750元，因被告
    30,000元的會金原告每次都是標不到最後出了2倍的價錢，
    被告向原告宣布停會，被告應給原告600,000元會金卻只付
    了170,000元，尚欠430,000元，等於被告把這30,000元的會
    掏空。84年7月被告之兄潘小滬支票存款不足，被告又持潘
    小滬支票由被告及原告背書向原告友人劉少南調借530,000
    元，再借原告之女黃小涓200,000元及原告美金10,000元，
    以上所有借款、互助會全部由原告具保，被告應負全部責任
    還清。原告一直催討，被告於85年7月20日還200,000元，85
    年12月31日還50,000元，86年4月1日還30,000元，從此沒有
    消息。原告於86年某日深在臺北市○○○路260巷48號樓下
    等到被告，當時被告跪地請求不要告，其母張桂芳亦從旁勸
    說，原告起了惻隱之心，允其分期攤還，自86年8月開始每
    月還款20,000元，被告共付160,000元。86年至87年間被告
    之母張桂芳亦曾代償20,000元予原告，惟被告前往香港、澳
    門、珠海，從此沒了消息。89年11月18日原告女兒在臺北市
    ○○○路遇到被告，原告立即趕到，雙方在路邊爭吵，被告
    將原告帶至派出所，並寫下2,230,000元欠據和解，惟此後
    被告仍不理不睬避不見面等語。並聲明被告應給付原告1,65
    3,000元及自89年12月16日起迄清償日止，按週年利率5%計
    算之利息。
二、按起訴之訴訟標的為確定判決效力所及者，法院應以裁定駁
    回之，民事訴訟法第249條第1項第7款定有明文。又按債務
    人對於支付命令未於法定期間提出異議者，支付命令與確定
    判決有同一效力，民事訴訟法第521條亦有明定。確定支付
    命令之效力既與確定判決同，其經該支付命令確定之法律關
    係，當事人自不得就之更行起訴。
三、經查：原告對被告上開請求，業經臺灣臺北地方法院以97年
    度促字第23788號核發支付命令，且已合法送達被告，因被
    告未聲明異議，該支付命令業已確定，嗣並發給原告支付命
    令確定證明書等情，業據原告陳明在卷，並經本院調閱該法
    院97年度促字第23788號支付命令卷宗查明屬實，且有送達
    證書及確定證明書附於該卷內可稽。茲原告仍就同一法律關
    係對被告提起本件訴訟，其訴即屬不合法，應予駁回。
四、依民事訴訟法第249條第1項第7款，第95條，第78條，裁定
    如主文。
中    華    民    國    98    年     5    月    27    日
                  民事第一庭  法  官  吳靜怡
以上正本證明與原本無異。
如對本裁定抗告，應於裁定送達後10日內向本院提出抗告狀。
中    華    民    國    98    年     5    月    27    日
                              書記官  馮玉玲


司法院資訊處製作；財團法人民間司法改革基金會備份。
